臺灣臺北地方法院刑事判決　　　　　　　96年度易字第2075號
公　訴　人　臺灣臺北地方法院檢察署檢察官
被　　　告　乙○○
　　　　　　　　　　　3樓
上列被告因妨害名譽案件，經檢察官提起公訴（95年度調偵字第
708號），本院判決如下：
    主  文
乙○○公然侮辱人，處罰金新臺幣參仟元，如易服勞役，以新臺
幣壹仟元折算壹日。減為罰金新臺幣壹仟伍佰元，如易服勞役，
以新臺幣壹仟元折算壹日。
    事  實
一、乙○○係設於臺北市○○區○○街71巷5弄2號1樓臺灣晶譜
    股份有限公司之負責人，與住於臺北市○○區○○街71巷5
    弄1號之甲○○（所涉犯之恐嚇案件，本院另行審結）是鄰
    居。於民國95年8月7日16時40分許，乙○○行經甲○○之前
    開住處門前時，因見甲○○口中唸唸有詞，而問甲○○: 有
    什麼事，甲○○則回稱: 鄰居之間真得要鬧成這樣嗎。乙○
    ○則因先前其所經營之上開公司門口曾遭人用惡臭之排泄物
    潑灑，因而質問甲○○敢做不敢當，並基於公然侮辱之犯意
    ，在不特定路人得以共聞共見之人行道上，以台語「卒仔」
    辱罵甲○○，足以生損害於甲○○之名譽及社會評價。
二、案經甲○○訴由臺北市政府警察局大安分局報告臺灣臺北地
    方法院檢察署檢察官偵查起訴。
    理  由
一、上揭犯罪事實，業據被告乙○○坦承不諱，核與證人即告訴
    人甲○○於偵查中結證之情節相符（參偵25431號卷第24-25
    頁）。足認被告乙○○上開出於任意性所為之自白，核與事
    實相符，而可採信。又台語「卒仔」一詞，係指摘一個人沒
    有擔當，是個沒有用的人之意，是稱呼告訴人甲○○為「卒
    仔」，客觀上已足以貶損告訴人之名譽、社會評價。從而，
    本件事證明確，被告公然侮辱犯行，已堪認定，應依法論科
    。
二、核被告所為係犯刑法第309條第1項之公然侮辱罪。爰審酌被
    告因與告訴人間相處不洽，此次再因口角爭執，而公然辱罵
    告訴人之犯罪動機、目的、手段，以及其犯後承認犯行，態
    度尚稱良好等一切情狀，量處如主文所示之刑，並諭知易服
    勞役之折算標準。
三、本件被告乙○○犯公然侮辱罪之犯罪時間係於95年8月7日，
    係在96年4月24日之前，且無中華民國九十六年罪犯減刑條
    例所定不得減刑之情形，爰依同條例第2條第1項第3款規定
    減其宣告刑2分之1，並諭知易服勞役之折算標準。
據上論斷，應依刑事訴訟法第284條之1、第299條第1項前段、刑
法第309條第1項、第42條第3項前段，刑法施行法第1條之1，中
華民國九十六年罪犯減刑條例第2條第1項第3款、第7條，判決如
主文。
本案經檢察官杜慧玲到庭執行職務
中　　華　　民　　國　　96　　年　　9 　　月　　21　　日
　　　　　　　　　刑事第四庭    法　官　李桂英
上正本證明與原本無異。
如不服本判決，應於判決送達後10日內，向本院提出上訴狀。
　　　　　　　　　　　　　　　　書記官　嚴君珮
中　　華　　民　　國　　96　　年　　9 　　月　　21　　日
附錄本件論罪科刑法條：
中華民國刑法第309條
（公然侮辱罪）
公然侮辱人者，處拘役或 3 百元以下罰金。
以強暴犯前項之罪者，處1年以下有期徒刑、拘役或5百元以下罰
金。
